【裁判字號】    95,易,437
【裁判日期】    950517
【裁判案由】    竊盜
【裁判全文】
臺灣彰化地方法院刑事判決               95年度易字第437號
公  訴  人  臺灣彰化地方法院檢察署檢察官
被      告  甲○○
上列被告因竊盜案件，經檢察官提起公訴（九十五年度偵字第一
九０七號），本院認有刑事訴訟法第二百七十三條之一第一項之
情形，而改依簡式審判程序判決如下：
    主  文
甲○○共同竊盜未遂，累犯，處有期徒刑肆月，如易科罰金以
佰元折算壹日。
    事  實
一、甲○○曾因竊盜案件，經臺灣雲林地方法院以九十四年度虎
    簡字第三一二號刑事判決判處有期徒刑三月確定，於民國（
    下同）九十四年十一月二十一日以易科罰金執行完畢。詎其
    仍不知悔改，因其友人李歸有缺錢花用，竟應李歸有之懇求
    ，與之共同基於意圖為自己不法所有之犯意聯絡，於九十五
    年二月十五日下午五時許，駕駛其所有之車牌號碼為ＵＰ－
    ０二二０號自用小客車搭載李歸有，一同至設於彰化縣溪州
    鄉○○村○○路一號之榮民工程股份有限公司彰化分公司處
    ，趁該處大門未上鎖，且無人注意之際，進入該公司內，共
    同徒手竊取乙○○所管理，置放於該公司工廠外空地之三芯
    電纜線一綑（長約十九公尺，重約一百十五公斤，價值約新
    台幣一萬元），然於其等正著手將該電纜線拖行至上開車輛
    上置放之際，即為警當場發現而未得逞。
二、案經彰化縣警察局北斗分局報請臺灣彰化地方法院檢察署檢
    察官偵查起訴，本院認有刑事訴訟法第二百七十三條之一第
    一項之情形，而改依簡式審判程序審理。
    理  由
一、按除被告所犯為死刑、無期徒刑、最輕本刑為三年以上有期
    徒刑之罪或高等法院管轄第一審案件者外，於前條第一項程
    序進行中，被告先就被訴事實為有罪之陳述時，審判長得告
    知被告簡式審判程序之旨，並聽取當事人、代理人、辯護人
    及輔佐人之意見後，裁定進行簡式審判程序；除簡式審判程
    序及簡易程序案件外，第一審應行合議審判，刑事訴訟法第
    二百七十三條之一第一項、第二百八十四條之一分別定有明
    文。本件被告甲○○所犯係死刑、無期徒刑、最輕本刑為三
    年以上有期徒刑之罪或高等法院管轄第一審案件以外之罪，
    並於本院行準備程序時就被訴事實為有罪之陳述，本院合議
    庭依前揭規定，經評議結果，裁定改由一名法官獨任行簡式
    審判程序，先予敘明。
二、上揭事實，業據被告甲○○迭於本院行準備程序與審理時，
    均坦承不諱，核與證人即共犯李歸有於警、偵訊中之證述；
    證人即被害人乙○○於警詢中之證述，情節均相符（見九十
    五年度偵字第一九０七號偵查卷第二十四頁至第二十七頁警
    詢筆錄、第三十五至三十六頁警詢筆錄、第六十二頁偵訊筆
    錄），此外，復有贓物認領保管單一紙及現場照片六幀在卷
    可資佐證（附於九十五年度偵字第一九０七號偵查卷第四十
    一頁至第四十五頁），被告之自白應與事實相符，洵堪採信
    。從而，本件事證已臻明確，被告等上開犯行均堪認定。
三、按已著手於竊盜行為之實施，然因當場為人發現而未能得逞
    ，其犯罪尚屬未遂，是核被告甲○○所為，係犯刑法第三百
    二十條第三項、第一項之竊盜未遂罪。被告與另案被告李歸
    有就上開犯行間，有犯意聯絡及行為分擔，為共同正犯。復
    查被告曾因竊盜案件，經臺灣雲林地方法院以九十四年度虎
    簡字第三一二號判決判處有期徒刑三月確定，於九十四年十
    一月二十一日以易科罰金執行完畢等情，有臺灣彰化地方法
    院檢察署刑案資料查註紀錄表及臺灣高等法院被告全國前案
    紀錄表各一份附卷可稽，其受有期徒刑之執行完畢後，五年
    內再犯本件有期徒刑以上之罪，為累犯，應依刑法第四十七
    條規定，加重其刑。再被告雖已著手於竊盜行為之實施，惟
    因正行竊之際即當場為人發現，其犯罪尚屬未遂，爰依刑法
    第二十六條前段規定，按既遂犯之刑度減輕其刑，並依法先
    加後減之。爰審酌被告正值青壯之年，不思循正當途徑獲取
    所需，僅因友人之懇求協助，即任意攫取他人財物，輕忽他
    人之財產法益，且其前已有竊盜及違反毒品害防制條例等前
    科紀錄，素行不佳，此有臺灣高等法院被告全國前案紀錄表
    一份可按，惟考量其等尚未竊得財物，行竊次數僅有一次，
    致生危害程度非重，及其犯罪之動機、目的、手段、生活狀
    況、智識程度與其於本院行準備程序與審理時已坦承一切犯
    行之態度等一切情狀，量處如主文所示之刑，並諭知如易科
    罰金之折算標準。
據上論斷，應依刑事訴訟法第二百七十三條之一第一項、第二百
九十九條第一項前段，刑法第二十八條、第三百二十條第三項、
第一項、第四十七條、第二十六條前段、第四十一條第一項前段
，罰金罰鍰提高標準條例第一條前段、第二條，判決如主文。
本案經檢察官田德煙到庭執行職務。
中    華    民    國    95    年    5     月    17    日
                  刑事第一庭          法  官  簡璽容
以上正本證明與原本無異。
如不服本判決，應於判決送達後十日內向本院提出上訴狀 (須附
繕本 )。
告訴人或被害人對於判決如有不服具備理由請求檢察官上訴者，
其上訴期間之計算係以檢察官收受判決正本之日期為準。
中    華    民    國    95    年    5     月    19    日
                                      書記官  王惠嬌
中華民國刑法第320條
(普通竊盜罪、竊佔罪)
意圖為自己或第三人不法之所有，而竊取他人之動產者，為竊盜
罪，處 5 年以下有期徒刑、拘役或 500 元以下罰金。
意圖為自己或第三人不法之利益，而竊佔他人之不動產者，依前
項之規定處斷。
前二項之未遂犯罰之。


司法院資訊處製作；財團法人民間司法改革基金會備份。
